臺灣高雄地方法院刑事判決　　　　　 100年度審易字第1937號
公　訴　人　臺灣高雄地方法院檢察署檢察官
被　　　告　蘇朝源
上列被告因竊盜案件，經檢察官提起公訴（100年度偵字第11451
號），被告於準備程序進行中就被訴事實為有罪之陳述，經本院
告知簡式審判程序之旨，並聽取被告與公訴人之意見後，裁定依
簡式審判程序審理，判決如下：
    主  文
蘇朝源犯攜帶兇器竊盜罪，處有期徒刑捌月；又犯攜帶兇器竊盜
罪，處有期徒刑柒月。應執行有期徒刑壹年貳月。
    事  實
一、蘇朝源於民國100 年2 月4 日凌晨1 時許，騎乘車牌號碼LR
    7-950 號之普通重型機車行經必翔有限公司（下稱必翔公司
    ）設於高雄市小港區○○○○路與高坪12街之路口，由許金獅
    擔任主任之工地時，見該工地無人看守，竟為自己不法所有
    之意圖，而基於竊盜之犯意，持其自備足供為兇器使用之長
    條圓形六角板手1 支拆解浪板螺絲後，竊取15馬力，價值約
    新臺幣（下同）100,000 元之泵浦1 個，及10餘塊之鐵塊得
    手，並隨即於同日9 時許，將其所竊得之上開財物以3,000
    元販售予不知情之李姿美所任職位於高雄市○○區○○街與
    港信路口之資源回收場。
二、蘇朝源復於100 年2 月22日凌晨5 時許，再次為自己不法所
    有之意圖，基於竊盜之犯意，前往上開工地，持上開長條圓
    形六角板手1 支拆解浪板螺絲後，竊取電纜線200 公尺（價
    值約80,000元）、小塊鐵塊及10馬力泥污泵浦2 個（價值約
    50,000元）得手。當蘇朝源攜帶所竊得之物品離去上開工地
    時，為路人巫清龍發現，蘇朝源遂將所竊得之物品均棄至於
    地後逃逸。嗣經員警循線調查並查獲上情。
三、案經必翔公司訴由高雄市政府警察局岡山分局移送臺灣高雄
    地方法院檢察署檢察官偵查起訴。
    理  由
一、本件被告蘇朝源所犯係死刑、無期徒刑、最輕本刑為3 年以
    上有期徒刑以外之罪，其於準備程序進行中，就被訴事實為
    有罪之陳述，經告知簡式審判程序之旨，並聽取當事人之意
    見後，本院認無不得或不宜改依簡式審判程序進行之情形，
    爰依刑事訴訟法第273 條之1 第1 項規定，裁定本件進行簡
    式審判程序。又本件卷內之證據資料，依同法第273 條之2
    規定，不受同法第159 條第1 項關於傳聞法則規定之限制，
    依法均有證據能力，合先敘明。
二、上揭事實，業據被告於本院審理中坦承不諱，且經證人許金
    獅（警卷第5 頁至第6 頁反面；偵卷第6 至8 頁）、巫清龍
    （警卷第7 頁至第8 頁反面）、李姿美（警卷第8 頁至第9
    頁反面）分別於警詢及偵查中證述明確，並有高雄市政府警
    察局前鎮○○○○路派出所受理刑事案件報案三聯單（警卷
    第10頁反面）、車籍系統（警卷第11頁）各1 份在卷可稽，
    衡以一般浪板上之螺絲，非使用工具難以徒手拆卸之情，足
    認被告前開任意性之自白與事實相符，得作為被告有罪之證
    據。從而，本件事證明確，被告犯行堪以認定，應依法論科
    。
三、按刑法第321 條第1 項第3 款攜帶兇器加重竊盜罪，係以行
    為人攜帶兇器為其加重條件，此所謂兇器，其種類並無限制
    ，凡客觀上足對人之生命、身體、安全構成威脅，具有危險
    性之兇器均屬之；且祇須行竊時攜帶此種具有危險性之兇器
    為已足，並不以攜帶之初即有行兇之意圖為必要。查本案業
    據被告自承用長條圓形六角扳手1 支以行竊之，該扳手雖未
    扣案，惟其材質通常均為鐵製、質地堅硬，且前端尖銳，從
    被告得以該扳手輕易拆卸螺絲可知，若用以攻擊人體，勢將
    造成人身之傷害，綜此足認被告所持該扳手客觀上可對人之
    生命、身體、安全構成威脅，具有危險性，要屬刑法第321
    條第1 項第3 款所定兇器無訛，是被告攜帶客觀上可為兇器
    之長條圓形六角扳手1 支，進而竊取上開物品，業已該當刑
    法攜帶兇器加重竊盜罪之構成要件甚明。是核被告所為，均
    係犯刑法第321 條第1 項第3 款之攜帶兇器竊盜罪。被告所
    犯上開2 罪間，犯意各別，行為互殊，應予分論併罰。本院
    審酌被告正值中壯之年，身心無礙，不思以己力正當賺取財
    物，反圖不勞而獲，竟攜帶兇器竊取被害人之財物，且價值
    非微，不僅任意侵害他人之財產權，更嚴重影響社會治安，
    所為實不足取；參以被告犯後坦承犯行，未持兇器攻擊他人
    ，攜帶兇器之種類、數量，犯罪事實一部分有將贓物變賣，
    犯罪事實二部分則將贓物棄置於地逃逸等情；末考量被告素
    行良好，並無前科，有臺灣高等法院被告前案紀錄表1 份附
    卷可按，及其智識程度為國中畢業，現無業等一切情狀，分
    別量處如主文所示之刑，並依刑法第51條第5 款之規定，定
    其應執行之刑，以示懲儆。至被告所有，供犯本件竊盜罪所
    用之長條圓形六角扳手1 支，並未扣案，且被告自承已於犯
    後將之丟棄，未免將來執行上之困難，爰不予宣告沒收之。
據上論斷，應依刑事訴訟法第273 條之1 第1 項、第284 條之1
、第299 條第1 項前段，刑法第321 條第1 項第3 款、第51條第
5 款，判決如主文。
本案經檢察官王清海到庭執行職務。
中    華    民    國  100     年    9     月    8     日
                  刑事第十庭    法  官  林裕凱
以上正本證明與原本無異。
如不服本判決應於收受判決後10日內向本院提出上訴書狀，並應
敘述具體理由。其未敘述上訴理由者，應於上訴期間屆滿後20日
內向本院補提理由書(均須按他造當事人之人數附繕本)「切勿逕
送上級法院」。
中    華    民    國  100     年    9     月    8     日
                                書記官  黃振祐
附錄所犯法條
中華民國刑法第321條
（加重竊盜罪）
犯竊盜罪而有下列情形之一者，處 6 月以上、5 年以下有期徒
刑，得併科新臺幣 10 萬元以下罰金：
一、侵入住宅或有人居住之建築物、船艦或隱匿其內而犯之者。
二、毀越門扇、牆垣或其他安全設備而犯之者。
三、攜帶兇器而犯之者。
四、結夥三人以上而犯之者。
五、乘火災、水災或其他災害之際而犯之者。
六、在車站、埠頭、航空站或其他供水、陸、空公眾運輸之舟、
    車、航空機內而犯之者。
前項之未遂犯罰之。